# 同一控制下合并--被合并公司为控制人对外购买而来

提问人：yiranqsw 时间：2012-07-31 21:25:37
请教大家！
A与B同在C的控制之下，A目前要吸收合并B， B是C之前非同一控制下购买而来。
B单家报表一直维持账面价值计算，在C的合并报表中按照公允价值计入。
现在A要吸收合并B，那B进入A报表的金额，是按照B单家报表的账面价值呢，还是按照C当时购买B时的评估值持续计算的呢？
我有点印象是按评估值，但是找不到依据了，大家有依据么？

回答人：chenyiwei
按照C当时购买B时的评估值持续计算，即consolidated value。其主要依据是：权益结合法是站在最终控制方的立场上，将该合并事项视作其控制范围内经济资源从左口袋到右口袋的转移，仅仅是所在地点变化，因此要采用“对最终控制方而言的帐面价值”为核算基础。

提问人：yiranqsw 时间：2012-08-01 09:15:24
回复 chenyiwei 的帖子
谢版主！
不过这个说法在会计准则或是哪条讲解里有规定么？希望还是能够依照条目去说服别人。

回答人：chenyiwei
1 、财政部会计司有关人士在多次讲课中提到过这个问题。 2 、国际四大作为技术探讨也研究过这个问题。类似问题本版面上之前有很多讨论，您可以在本版面上搜索一下。